臺灣板橋地方法院刑事判決　　　　　　　99年度訴字第3693號
公　訴　人　臺灣板橋地方法院檢察署檢察官
被　　　告　陳信良
上列被告因違反毒品危害防制條例案件，經檢察官提起公訴（99
年度毒偵字第6316號），被告於本院準備程序中就被訴事實為有
罪之陳述，經告知被告簡式審判程序之旨，並聽取當事人之意見
後，本院裁定進行簡式審判程序，判決如下：
    主  文
陳信良施用第一級毒品，累犯，處有期徒刑拾月；又施用第二級
毒品，累犯，處有期徒刑伍月。應執行有期徒刑壹年貳月。
    事  實
一、陳信良前於民國89年間因施用毒品案件，經本院以89年度毒
    聲字第3798號裁定送觀察、勒戒後，認無繼續施用毒品之傾
    向，於89年7 月12日執行完畢釋放出所，並經臺灣板橋地方
    法院檢察署檢察官以89年度毒偵字第4413號為不起訴處分確
    定。又於90年間因施用毒品案件，經本院以90年度毒聲字第
    4824號裁定送觀察、勒戒後，認有繼續施用毒品之傾向，經
    本院再以91年度毒聲字第1835號裁定令入戒治處所施以強制
    戒治，所涉施用毒品之犯行，並經本院以91年度易字第1887
    號判處有期徒刑5 月確定，強制戒治部分於92年2 月19日停
    止戒治，所餘戒治期間付保護管束，嗣於92年6 月6 日保護
    管束期滿未經撤銷停止戒治，而視為戒治期滿執行完畢，另
    有期徒刑部分則於92年11月16日縮刑期滿執行完畢。復於94
    年間因持有毒品案件，經本院以94年度易字第1696號判處有
    期徒刑3 月確定，於95年5 月5 日執行完畢。又因施用毒品
    案件，經本院以96年度易字第1130號、96年度訴字第3346號
    及96年度訴字第3752號判決，分別判處有期徒刑6 月、9 月
    、10月，上開三案件嗣經本院裁定應執行有期徒刑1 年10月
    確定。另因誣告、竊盜等案件，經本院以97年度訴字第1123
    號、97年度易字第888 號分別判決處有期徒刑4 月、7 月確
    定，上開二案件經本院裁定應執行有期徒刑10月確定，並與
    前開所定有期徒刑1 年10月接續執行，於99年4 月20日縮刑
    期滿執行完畢。猶不知悛悔，基於施用第二級毒品甲基安非
    他命之犯意，於99年6 月29日20時許，在其位於臺北縣新莊
    市（現改制為新北市新莊區○○○路22巷31號4 樓居所內，
    將甲基安非他命放入吸食器燒烤之方式，施用甲基安非他命
    1 次。復基於施用第一級毒品海洛因之犯意，於同日20時5
    分許，在上揭住處內，以將海洛因捲入香菸點燃後施用之方
    式，施用海洛因1 次。嗣於99年6 月30日22時許，在新北市
    ○○區○○路、民富街口為警查獲，並經其同意，採集尿液
    送驗後，呈鴉片類嗎啡及安非他命類陽性反應，而查知上情
    。
二、案經新北市政府警察局中和第二分局移送臺灣板橋地方法院
    檢察署檢察官偵查起訴。
    理  由
一、按除被告所犯為死刑、無期徒刑、最輕本刑為3 年以上有期
    徒刑之罪或高等法院管轄第一審案件者外，於第一次審判期
    日前之準備程序進行中，被告先就被訴事實為有罪之陳述時
    ，審判長得告知被告簡式審判程序之旨，並聽取當事人、代
    理人、辯護人及輔佐人之意見後，裁定進行簡式審判程序，
    刑事訴訟法第273 條之1 第1 項定有明文。經核本件被告陳
    信良所犯係死刑、無期徒刑、最輕本刑為3 年以上有期徒刑
    以外之罪，其於準備程序中就被訴事實為有罪之陳述，經法
    官告知簡式審判程序之旨，並聽取公訴人、被告之意見後，
    本院爰依首揭規定，合議裁定由受命法官獨任進行簡式審判
    程序，合先敘明。
二、上揭犯罪事實，業據被告陳信良於偵查及本院審理時坦承不
    諱，且其於99年6 月30日23時25分所採驗之尿液，經送往臺
    灣檢驗科技股份有限公司以GC/ MS方法（氣相層析/ 質譜儀
    法）檢驗，結果均確呈第一級毒品海洛因代謝後嗎啡及第二
    級毒品甲基安非他命之陽性反應，此有該公司99年7 月19日
    報告編號UL/ 2010/ 70193 號濫用藥物檢驗報告、臺北縣政
    府警察局中和第二分局毒品案犯罪嫌疑人姓名代碼對照表在
    卷可稽，足認被告自白與事實相符，堪予採信。又被告前曾
    因施用毒品受有如事實欄所載之觀察、勒戒及強制戒治暨科
    刑情形，有臺灣高等法院被告前案紀錄表1 份附卷可稽，被
    告本件施用第一、二級毒品之時間，雖距離初犯於89年7 月
    12日觀察、勒戒執行完畢已逾5 年，惟其前既已於5 年內再
    犯施用毒品案件，依最高法院97年度第5 次刑事庭會議會議
    決議，被告本件施用第一級毒品海洛因及第二級毒品甲基安
    非他命之行為，已不合於「5 年後再犯」之規定，不得適用
    觀察、勒戒或強制戒治之程序，而應逕行追訴處罰。是本件
    事證明確，被告犯行堪予認定，應予依法論科。
三、核被告所為，係犯毒品危害防制條例第10條第1 項之施用第
    一級毒品罪及同條第2 項之施用第二級毒品罪。被告施用海
    洛因及甲基安非他命前持有海洛因及甲基安非他命之低度行
    為，均為施用之高度行為所吸收，均不另論罪。又被告先後
    施用第二級毒品及第一級毒品之犯行，犯意各別、行為互殊
    ，應予分論併罰。又被告有事實欄所載之科刑紀錄與執行情
    形，有臺灣高等法院被告前案紀錄表1 份在卷可查，其於有
    期徒刑執行完畢後5 年以內，故意再犯本件有期徒刑以上之
    罪，均為累犯，均應依刑法第47條第1 項之規定加重其刑。
    爰審酌被告前已因施用毒品案件經觀察、勒戒及強制戒治，
    其未思改過自新，竟再為本件施用毒品犯行，顯然先前所受
    保安處分及刑之宣告、執行，均未收矯治、警惕之效，被告
    既無確實戒毒之決心，已難自拔，自應施以相當之刑罰，以
    期收教化之功能，兼衡其於本院審理時自知事證明確而坦承
    施用犯行之犯後態度，暨其施用毒品犯行所生危害，主要以
    自戕身心健康為主，對於他人生命、身體、財產等法益，尚
    未查得重大直接危害等一切情狀，分別量處如主文所示之刑
    ，並定應執行之刑，以示懲儆。公訴檢察官就施用第一級毒
    品犯行部分，求處有期徒刑11月，核屬過重，以主文所示之
    刑為適當，併此敘明。
據上論斷，應依刑事訴訟法第273 條之1 第1 項、第299 條第1
項前段，毒品危害防制條例第10條第1 項、第2 項，刑法第11條
前段、第47條第1 項、第51條第5 款，判決如主文。
本案經檢察官張瑞玲到庭執行職務。
中    華    民    國    100    年    2    月    25    日
                  刑事第十六庭      法  官    魏俊明
上列正本證明與原本無異。
如不服本判決，應於判決送達後10日內敘明上訴理由，向本院提
出上訴狀 (應附繕本) ，上訴於臺灣高等法院。其未敘述上訴理
由者，應於上訴期間屆滿後20日內向本院補提理由書「切勿逕送
上級法院」。
                                    書記官    陳香君
中    華    民    國   100    年    2     月    25    日
附錄本案論罪科刑法條全文：
毒品危害防制條例第10條
施用第一級毒品者，處6 月以上5 年以下有期徒刑。
施用第二級毒品者，處3 年以下有期徒刑。